臺灣臺南地方法院刑事判決
109年度金訴字第282號
公  訴  人  臺灣臺南地方檢察署檢察官
被      告  辜裕閎





上列被告因違反洗錢防制法等案件，經檢察官提起公訴（109年
度偵字第13846號）及移送併辦（臺灣臺南地方檢察署109年度偵
字第21870、21871、21881號、同署110年度偵字第1023、1164、
1177、1178、1914、1605、2237、25109號；臺灣新北地方檢察
署109年度偵字第34683號），本院判決如下：
    主  文
辜裕閎幫助犯洗錢罪，處有期徒刑捌月，併科罰金新臺幣參萬元
，罰金如易服勞役，以新臺幣壹仟元折算壹日。
    事  實
一、辜裕閎可預見犯罪集團經常以取得他人金融帳戶作為詐欺取
    財犯罪行為取得詐騙不法所得之重要方法，又對於提供帳戶
    予他人使用，有被供作財產犯罪用途之可能，且受詐騙人匯
    入款項遭提領後，即產生遮斷資金流動軌跡而逃避國家追訴
    處罰之效果，竟基於縱使有人以其金融帳戶實施詐欺取財及
    洗錢之犯行亦不違背其本意之幫助故意，於民國109年3、4
    月間某日，在不詳地點，將其申辦之中國信託商業銀行帳號
    0000-00000000-0號帳戶（下稱中國信託帳戶）之存摺、金
    融卡、密碼及網路銀行帳號密碼等物，交予姓名、年籍不詳
    之詐欺集團成員，該集團成員取得前開中國信託帳戶之存摺
    、金融卡、密碼及網路銀行帳號密碼後，即共同基於意圖為
    自己不法所有之詐欺取財犯意聯絡，於附表所示時間，以附
    表所示方式詐騙如附表所示之人，致其等陷於錯誤，依詐欺
    集團成員之指示，於附表所示匯款時間將款項匯入前開中國
    信託帳戶內，再由該集團成員將之提領一空，而遮斷資金流
    動軌跡。嗣因附表所示之人察覺有異，報警處理，始知上情
    。
二、案經附表所示告訴人訴由轄區警局報請檢察官偵查起訴及移
    送本院併案審理。
    理  由
一、證據能力：
　　本案檢察官所舉用以證明被告辜裕閎犯罪之各項證據，其中
    供述證據部分，除證人林益葳、葉人豪於警詢中所為之陳述
    ，屬被告以外之人於審判外所為之陳述，且查無刑事訴訟法
    第159條之1至第159條之5各款所列情形，依同法第159調第1
    項之規定，不得作為證據外，其餘各項供述證據，均未據被
    告爭執證據能力，且迄至本案辯論終結，亦未就證據能力聲
    明異議，本院審酌各該供述證據作成當時，既非受違法詢問
    ，亦無何影響被告或證人陳述任意性之不適當情況，所供、
    所證內容復與本案事實有相當之關聯性，亦無其他可信度明
    顯過低之情形，依刑事訴訟法第156條第1項、第159條之5之
    規定，均有證據能力。至檢察官所舉用以證明上開被告犯罪
    之各項非供述證據，均非違背法定程序取得，依同法第158
    條之4之反面解釋，亦有證據能力。
二、得心證之理由：
　㈠訊據被告固坦承曾將其申設之中國信託銀行帳戶之存摺、金
    融卡、密碼及網路銀行帳號密碼等物交付他人，然矢口否認
    有何被訴幫助詐欺、幫助洗錢犯行，辯稱：其係將前開中國
    信託銀行帳戶之存摺、金融卡及網路銀行之帳號、密碼等物
    交予葉人豪申辦貸款，不知帳戶會遭詐欺集團使用云云。
　㈡查被告將其申設之前開中國信託帳戶之存摺、金融卡、密碼
    即網路銀行帳號密碼等物交付他人，而附表所示告訴人遭詐
    欺集團成員以附表所示方式詐騙，陷於錯誤，於附表所示時
    間將附表所示款項匯入被告申設之前開中國信託銀行帳戶，
    旋遭提領一空之事實，除據被告前揭供述外，並有附表所示
    證據資料在卷可憑，據此堪認被告申設之前開中國信託帳戶
    業已流入詐欺集團成員之手，作為收取詐欺不法所得並遮斷
    資金流動軌跡之工具。
　㈢被告雖否認有幫助詐欺及幫助洗錢之故意，辯稱係向綽號「
    阿包」之葉人豪辦理貸款而交付帳戶云云。然葉人豪於偵查
    及本院審理中，一再否認其有收取被告及林益葳之存摺、提
    款卡、密碼等物，供稱：其因積欠陳睿吾新臺幣（下同）12
    萬元無力清償，陳睿吾要求其申辦永豐銀行帳戶借伊使用，
    並代為提領款項，以折抵欠款。其在新北市蘆洲區陳睿吾、
    林益葳二人租屋處，曾見被告於該處出入，惟其未曾收取任
    何人之帳戶，亦未向被告表示可代為申辦貸款；其依陳睿吾
    、林益葳二人之指示提領款項，均交付陳睿吳、林益葳二人
    等語（本院卷一第465至466頁；偵25109卷第73至74頁；本
    院卷三第127至136頁）。則被告是否確有將上開中國信託帳
    戶相關資料交付葉人豪以辦理貸款，顯非無疑。況：
　　⒈被告於警詢中初稱：其於109年3、4月間，欲申請紓困貸款
      ，然因信用不良無法申請，遂透過友人之介紹，認識綽號
      「阿包」之葉人豪，葉人豪向其表示信用不良亦可透過伊
      申辦貸款，其遂於109年3、4月間某日（後改稱109年4、5
      月間某日），在新北市蘆洲區租屋處附近，將前開中國信
      託銀行帳戶之存摺、金融卡及網路銀行之帳號、密碼等物
      交予葉人豪申辦貸款，然帳戶資料交付迄今均無任何消息
      ，經警方通知前來說明，始知受騙云云（警2131卷第2至3
      頁；警5381卷第4至5頁；警5534卷第4至5頁；警9800卷第
      125至126頁）；於偵查中陳稱：綽號「阿包」之葉人豪係
      其室友陳睿吾介紹前來其當時位在新北市蘆洲區之租屋處
      居住，葉人豪當時表示可以幫忙辦理信用不好之紓困貸款
      ，但要收取貸款金額一至二成之手續費，由貸款金額中扣
      除，葉人豪表示帳戶資料交給伊會加快貸款進度，其與室
      友林家賢（即林益葳）均有將自身之帳戶交給葉人豪云云
      （偵13846卷第27至28頁）。依被告所述，其於109年3、4
      月乃至5月間向綽號「阿包」之葉人豪申辦貸款並交付帳
      戶，然直至製作警詢筆錄當時之109年6月27日，始知帳戶
      遭人不法使用。則被告急於申辦貸款以致交付帳戶，然歷
      經數月均無下文，被告亦未向葉人豪詢問貸款進度乃至帳
      戶下落，顯屬可疑。
　　⒉被告於警詢及偵查中，原稱係葉人豪對其表示可代為申辦
      信用不良者之紓困貸款，其遂將帳戶資料交付葉人豪，已
      如前述，且於本院110年7月21日行準備程序時，被告亦稱
      ：「當時我跟林益葳一起把帳戶交給葉仁豪」（本院卷一
      第305頁）；於110年11月5日通緝到案時，被告仍稱：「
      我原本是要辦貸款，我跟林益葳都算是受害人， 我們都
      把資料給他們，所以才會這樣」（本院卷二第22頁）。至
      110年12月16日本院審理中，被告又稱：「我當初是跟林
      益葳一起把帳戶交給『阿包』，我不認識『阿包』，他是林益
      葳的朋友，聽說辦貸款很厲害，所以才請他幫我們辦貸款
      」、「我跟林益葳交給葉人豪」、「我聽林益葳說葉人豪
      辦貸款滿厲害的，我跟葉人豪沒有接觸到，我都是聽林益
      葳講的」、「林益葳跟我說可以辦貸款，林益葳說貸款沒
      有問題，葉人豪就出現了」（本院卷二第45至48頁）。之
      後被告逃匿，於111年8月5日緝獲。本院於111年9月15日
      行審判程序並對葉人豪行交互詰問後，被告改稱：「我跟
      林益葳那時候就是要辦貸款，那時候要工作所以都給他處
      理」、「（問：所以是林益葳拿去處理的？）對，他說他
      交給葉人豪」（本院卷三第140頁）。然同日對證人林益
      葳行交互詰問後，被告又改稱：「（問：林益葳說沒有收
      過你的帳戶？）應該是說我帳戶丟在桌上然後我就出去忙
      了，我有跟林益葳講一下」、「因為我跟林益葳比較好，
      所以講到辦貸款這件事情，聽他講完我就滿心動的」、「
      （問：所以是林益葳告訴你的？）也不是他告訴我，就是
      他們在講，有時候他們講話比較大聲，我在房間就聽到」
      、「那時候在客廳有林益葳跟葉人豪還有陳睿吾，他們在
      討論的時候我多少會有聽到，我自己也有看新聞看到紓困
      貸款，所以我就得知辦貸款的消息」云云（本院卷三第16
      5至166頁）。則被告初稱係聽聞葉人豪自述可代為辦理信
      用不良者之紓困貸款，乃與林益葳一同將中國信託帳戶之
      存摺、提款卡、密碼等物當面交付葉人豪，然隨證人詰問
      過程，被告逐步變化其供述，陸續改稱係自林益葳處聽聞
      葉人豪可辦理貸款、在房間內「旁聽」客廳內陳睿吾、林
      益葳、葉人豪等人之對話而獲得貸款資訊，甚至改稱係將
      帳戶資料交付林益葳、放在桌上云云，所供情節隨證據之
      呈現而逐漸變化，由此益見被告所辯情節可疑。
　　⒊雖陳睿吾、林益葳二人於偵查中，一再表示確係葉人豪對
      被告及陳睿吾、林益葳三人提及申辦紓困貸款之過程（偵
      13846卷第128頁），且林益葳於本院審理中，亦為相同之
      證述（本院卷三第143至147頁），然依被告之供述及林益
      葳、陳睿吾之證詞，被告與陳睿吾、林益葳乃多年朋友，
      而葉人豪則係陳睿吾介紹，前往新北市蘆洲區居住後始相
      識（偵13846卷第127、128頁；本院卷一第305頁；本院卷
      二第46頁；本院卷三第141至142頁），則陳睿吾、林益葳
      及被告彼此互相袒護，將責任推由不熟識之葉人豪承擔，
      本有相當之可能。而葉人豪於109年7月11日在臺南市政府
      警察局第五分局製作警詢筆錄時供稱：「林家賢、陳睿吾
      有教我，遭警方查獲時，要回答因為我在網路上尋找銀行
      代辦人員，要申辦貸款，還給我一張『富鼎融資有限公司』
      的名片，然後說代辦人員跟我要我的銀行存摺與提款卡，
      然後說是代辦人員跟我說錢申辦下來了，所以我去領錢」
      （偵13846卷第153頁）。此與林益葳於109年7月13日在屏
      東縣政府警察局製作警詢筆錄時陳稱：其係將其申設之中
      國信託銀行帳戶提供給貸款專員陳漢哲（警9800卷第49頁
      ），並當場提出其上印有「富鼎融資有限公司」、「陳漢
      哲」之名片（警9800卷第67頁），符合若節。則葉人豪證
      稱其係將帳戶交付陳睿吾、林益葳二人，並受其等指示提
      領帳戶內款項，自有相當程度之憑信性。雖林益葳於本院
      審理中就此證稱：該陳漢哲名片係葉人豪交付，其當時不
      知葉人豪真實姓名，誤以為名片上之人為葉人豪云云（本
      院卷三第148至151頁）。然林益葳於自身所涉提供帳戶刑
      事案件乃至本案偵查過程，僅於109年7月13日接受警方調
      查時，提及「貸款專員陳漢哲」，之後即改稱帳戶交付葉
      人豪，未再提及貸款專員陳漢哲之事。參諸林益葳與陳睿
      吾、被告三人交情甚深，自不能排除林益葳係因聽聞葉人
      豪業已供出實情，故聯合陳睿吾及被告一同誣陷葉人豪之
      可能。佐以被告於本院審理中多次更易自身供述，最終所
      陳交付帳戶之過程亦與陳睿吾、林益葳二人所證情節相左
      ，益見陳睿吾、林益葳二人證詞內容確有可疑，不足為有
      利於被告之認定。
　㈣從而，被告既已將其申設之中國信託銀行帳戶之存摺、金融
    卡、密碼及網路銀行帳號密碼等物交付他人，然被告始終不
    願坦承交付對象究係何人，顯見被告交付帳戶資料之初，即
    已預見其帳戶遭人不法使用之高度可能。而金融帳戶攸關存
    戶個人財產權益之保障，與帳戶存簿、金融卡及密碼結合，
    其專屬性、私密性更形提高，除非本人或與本人具密切關係
    而經本人授權者，難認有何理由可自由使用該帳戶。且申請
    開設金融帳戶並無任何特殊之限制，一般民眾皆得以存入最
    低開戶金額之方式申請，並可在不同金融機構申請多個存款
    帳戶使用，此乃眾所週知之事。則金融帳戶本身既無任何申
    辦限制，衡情一般人若有使用之必要，自行前往金融機構開
    設即可，當無使用他人金融帳戶權利之必要。被告明知上情
    ，仍提供前開中國信託帳戶予他人使用，其對該帳戶可能遭
    詐欺集團用於收取詐欺案件被害人匯入之款項，以隱匿犯罪
    所得去向，當有所預見。再依被告所述，其將上開中國信託
    帳戶交付他人後，並未掛失帳戶，亦未報警處理。則被告對
    於其帳戶交付他人後，該收取帳戶之人如何使用，顯然毫不
    在意，否則當無淡然處之，全然未思及掛失帳戶或報警處理
    之可能，其至少有提供帳戶供他人使用亦不違背其本意之不
    確定故意，至為灼然。被告空言否認犯行，辯稱並無幫助詐
    欺或幫助洗錢之故意，顯係卸責之詞，不足採信。本案事證
    明確，被告犯行洵堪認定，應依法論科。
三、論罪及刑之加減：
　㈠按刑法第30條之幫助犯，係以行為人主觀上有幫助故意，客
    觀上有幫助行為，即對於犯罪與正犯有共同認識，而以幫助
    意思，對於正犯資以助力，但未參與實行犯罪之行為者而言
    ；故如未參與實施犯罪構成要件之行為，且係出於幫助之意
    思提供助力，即屬幫助犯，而非共同正犯。次按行為人主觀
    上如認識該帳戶可能作為收受、提領特定犯罪所得使用，他
    人提領後會產生遮斷資金流動軌跡以逃避國家追訴、處罰之
    效果，仍基於幫助之犯意而提供，則應論以幫助犯一般洗錢
    罪（最高法院108年度台上大字第3101號刑事裁定意旨參照
    ）。查被告將其申辦之中國信託帳戶存摺、金融卡、密碼網
    路銀行帳號密碼交予姓名、年籍不詳之詐欺集團成員使用，
    使附表所示告訴人遭詐欺集團成員施用如附表所示詐術，因
    而陷於錯誤，將款項匯入前開中國信託帳戶，且各該告訴人
    匯入之款項旋遭提領，形成金流斷點，被告所為僅為他人之
    詐欺取財及洗錢犯行提供助力，本案尚無積極證據足以證明
    被告係以自己犯詐欺取財罪或洗錢罪之意思參與犯罪，或與
    他人有共同詐欺取財或共同洗錢之犯意聯絡，或有直接參與
    詐欺取財或洗錢犯罪構成要件行為分擔等情事，應認其所為
    係構成幫助犯。
　㈡是核被告所為，係犯刑法第30條第1項前段、同法第339條第1
    項之幫助詐欺取財罪，及刑法第30條第1項前段、洗錢防制
    法第14條第1項之幫助一般洗錢罪。被告以一提供帳戶之行
    為，犯幫助詐欺取財罪及幫助洗錢罪，侵害附表所示告訴人
    之財產法益，係以一幫助行為觸犯上開二罪名，應依刑法第
    55條前段想像競合之規定，從一重之幫助一般洗錢罪處斷。
    檢察官移送併辦部分（如附表編號2至13所示），與起訴部
    分有想像競合之裁判上一罪關係，本院自應併予審究。
　㈢被告係基於幫助之犯意而犯一般洗錢罪，爰依刑法第30條第2
    項規定，按正犯之刑減輕之。
四、量刑：
　㈠審酌被告未正視交付帳戶可能導致之嚴重後果，竟將其申設之中國信託帳戶資料交付他人，容任詐欺集團成員以該帳戶作為收取犯罪所得之工具，造成附表所示告訴人分別受有如附表所示之經濟損失；而被告雖未實際參與詐欺取財犯行，但其提供金融帳戶供他人非法使用，造成執法機關不易查緝犯罪行為人，破壞社會治安及金融秩序，且因告訴人匯入本案帳戶之款項遭真實姓名不詳之詐欺成員持被告之提款卡領出，產生遮斷資金流動軌跡之結果，助長詐欺犯罪益發猖獗；而被告犯後否認犯行，於審理中兩度逃匿，經本院發布通緝而緝獲後，又數度更易先前供述，意圖卸責，復未賠償附表所示告訴人所受財產損失，毫無悔意，犯後態度不佳；兼衡其自陳之智識程度、家庭、經濟、生活狀況等一切情狀，量處如主文所示之刑，並就併科罰金部分，諭知罰金易服勞役之折算標準。
據上論斷，應依刑事訴訟法第299條第1項前段，洗錢防制法第14
條第1項，刑法第11條前段、第30條第1項前段、第2項、第339條
第1項、第55條前段、第42條第3項，刑法施行法第1條之1第1項
，判決如主文。　　
本案經檢察官許嘉龍提起公訴，檢察官許嘉龍、蔡宗聖、林亭妤
移送併辦，檢察官蘇榮照、呂舒雯、紀芊宇到庭執行職務。
中　　華　　民　　國　　111 　年　　10　　月　　13　　日
　　　　　　　　　刑事第十四庭  審判長法　官　周紹武
　　　　　　　　　                    法  官  蕭雅毓
　　　　　　　　　                    法  官  林岳葳
以上正本證明與原本無異
如不服本判決應於收受本判後20日內向本院提出上訴書狀，並應
敘述具體理由。其未敘述上訴理由者，應於上訴期間屆滿後20日
內向本院補提理由書狀（均須按他造當事人之人數附繕本）「切
勿逕送上級法院」。
  　　　　　　　　　　　　　　      　書記官　謝盈敏
中　　華　　民　　國　　111 　年　　10　　月　　13　　日
附錄本案論罪科刑法條：
附錄本案論罪科刑法條：
刑法第30條第1項
幫助他人實行犯罪行為者，為幫助犯。雖他人不知幫助之情者，
亦同。　　　
中華民國刑法第339條第1項
意圖為自己或第三人不法之所有，以詐術使人將本人或第三人之
物交付者，處5年以下有期徒刑、拘役或科或併科50萬元以下罰
金。
洗錢防制法第14條第1項
有第二條各款所列洗錢行為者，處7年以下有期徒刑，併科新臺
幣5百萬元以下罰金。
編號 告訴人 告訴人遭詐騙方式、匯款時地（民國）、金額（單位：新臺幣）及匯入之帳戶 證據名稱 證據出處 備註 1 邱振煒 詐騙集團成員於109年5月初某日，以LINE通訊軟體向邱振煒佯稱可加入投資群組AS歐森高級群管，獲取高報酬及網路體驗課程云云，致邱振煒陷於錯誤而依指示於109年6月4日19時43分許匯款新臺幣（下同）30, 000元，又於109年6月5日19時48分許匯款20,000元至中國信託帳戶内 109.06.15警詢筆錄 警2131卷P7-8 臺灣臺南地方檢察署109年度偵字第13846號起訴書    中華郵政ATM交易明細表及台灣企銀帳號存簿交易明細 警2131卷P9-11     彰化縣警察局和美分局中寮派出所受理各類案件紀錄表 警2131卷P27     彰化縣警察局和美分局中寮派出所受理刑事案件報案三聯單 警2131卷P29     内政部警政署反詐騙諮詢專線紀錄表 警2131卷P31     帳戶個資檢視 警2131卷P33     彰化縣警察局和美分局中寮派出所受理詐騙帳戶通報警示簡便格式表 警2131卷P35     金融機構聯防機制通報單 警2131卷P37-39  2 林姵婕 詐騙集團成員先於109年4月初，相繼透過交友網站，自稱「王正耀」及「陳世君」與林姵婕認識，並向林姵婕邀約投資，佯稱：可投資外匯以獲利云云，致林姵婕陷於錯誤，因而於同年6月3日下午2時9分許，匯款20萬9279元至辜裕閎之中國信託銀行中台南分行帳戶内 109.06.05警詢筆錄 偵29264卷P93-95 臺灣臺南地方檢察署109年度偵字第21870、21871、21881號併辦意旨書    林姵婕與「共振801479」LINE對話紀錄 偵29264卷P99-103     綽號「Wang正耀」LINE首頁圖片 偵29264卷P99     聯邦銀行北高雄分行000000000000帳號存簿封面及交易明細影本 偵29264卷P105     臺灣銀行大昌分行000000000000帳號帳戶存簿封面及交易明細影本 偵29264卷P107     聯邦銀行匯款申請書(匯款至辜裕閎中國信託帳戶) 偵29264卷P109     高雄市政府警察局三民第一分局十全路派出所受理刑事案件報案三聯單 偵29264卷P111     高雄市政府警察局三民第一分局十全路派出所受理各類案件紀錄表 偵29264卷P113     内政部警政署反詐騙諮詢專線紀錄表 偵29264卷P115-116     高雄市政府警察局三民第一分局十全路派出所受理詐騙帳戶通報警示簡便格式表 偵29264卷P117-121     金融機構聯防機制通報單 偵29264卷P123-127  3 林美容 詐騙集團成員先於109年3月中旬，透過「Parktor」交友網站，自稱「晴空萬里」及「Oscar Chen」與林美容認識，並向林美容邀約投資，佯稱：可投資黃金期貨以獲利云云，致林美容陷於錯誤，因而於同年6月1日11時45分許，匯款100萬元至辜裕閎之中國信託銀行中臺南分行帳戶内 109.07.06警詢筆錄 偵26583卷P85-87     新北市政府警察局土城分局廣福派出所受理各類案件紀錄表 偵26583卷P89     新北市政府警察局土城分局廣福派出所受理刑事案件報案三聯單 偵26583卷P91、116、122     内政部警政署反詐騙諮詢專線紀錄表 偵26583卷P92-94     新北市政府警察局土城分局廣福派出所受理詐騙帳戶通報警示簡便格式表 偵26583卷P95-109、121     内政部警政署反詐騙諮詢專線紀錄表 偵26583卷P111-112     金融機構聯防機制通報單 偵26583卷P113-115、123-125、127     金融機構協助受詐騙民眾通知疑似警示帳戶通報單 偵26583卷P117-119、126     林美容匯款申請書9份 偵26583卷P135-139     林美容goid8service網頁資料 偵26583卷P141-147     綽號「OscarChen」、「晴空萬里」LINE首頁圖片 偵26583卷P142-143  4 曾誌彬 詐騙集團成員先於109年6月1日20時許，透過LINE暱稱「靜」、「Bella(璐璐）」將曾誌彬加為好友，並向曾誌彬邀約投資，佯稱：可投資以獲利云云，致曾誌彬陷於錯誤，因而於同年6月1日17時5分許，匯款3萬元至辜裕閎之中國信託銀行中臺南分行帳戶内 109.07.13警詢筆錄 警5534卷P31-34     109.06.01中國信託ATM交易明細(匯款至辜裕閎中國信託帳戶) 警5534卷P35     曾誌彬LINE對話紀錄 警5534卷P37-59     曾誌彬與綽號「亞匯國際客戶服務」LINE對話紀錄 警5534卷P37-43、59     曾誌彬中國信託銀行000000000000帳號帳戶提款卡照片 警5534卷P61-62     内政部警政署反詐騙諮詢專線紀錄表 警5534卷P63-64     帳戶個資檢視 警5534卷P65-66     桃園市政府警察局中壢分局普仁派出所受理詐騙帳戶通報警示簡便格式表 警5534卷P67     金融機構聯防機制通報單 警5534卷P69  5 呂紫綸 詐騙集團成員於109年3月間，透過不詳名稱之博奕遊戲教學LINE群組，自稱「瑜琪」及「Travis Huang」及「AS歐森高級群管」與呂紫綸認識，並向呂紫綸邀約投注博奕遊戲，提供網址http://a005.jd3168.com/之遊戲網站以取信呂紫綸，且佯稱：加入博奕遊戲會員保證獲利云云，致呂紫綸陷於錯誤，因而於同年6月4日20時49分許，匯款新臺幣3萬元至辜裕閎之中國信託銀行帳戶内 109.09.01警詢筆錄 警2203卷P35-37 臺灣臺南地方檢察署110年度偵字第1023號併辦意旨書    郵局00000000000000帳號存簿封面影本 警2203卷P39     呂紫綸與綽號「瑜琪」LINE對話紀錄 警2203卷P41     呂紫綸與綽號「TravisHuang」LINE對話紀錄 警2203卷P41-48     呂紫綸與綽號「AS歐森高級群管」LINE對話紀錄 警2203卷P48-49     博弈網站https:a005.jd3168.com/伺服器位置查詢 警2203卷P51     内政部警政署反詐騙諮詢專線紀錄表 警2203卷P53-54     帳戶個資檢視 警2203卷P55     桃園市政府警察局八德分局四維派出所受理詐騙帳戶通報警示簡便格式表 警2203卷P57     金融機構聯防機制通報單 警2203卷P59  6 林宗毅 詐騙集團成員先於109年3月間，透過交友網站，自稱「周國忠」與林宗毅認識，並向林宗毅邀約投資，佯稱：可投資外匯以獲利云云，致林宗毅陷於錯誤，因而於同年6月2日下午2時13分許，匯款5萬元至辜裕閎之中國信託銀行中台南分行帳戶内 109.06.11警詢筆錄 警1188卷P51-53 臺灣臺南地方檢察署110年度偵字第1164、1177、1178號併辦意旨書、臺灣臺南地方檢察署110年度偵字第1914號併辦意旨書    109.10.22偵訊筆錄(具結) 偵9101卷P50-53     林宗毅臺灣土地銀行匯款申請書4份 警1188卷P57-58     林宗毅匯款至辜裕閎中國信託帳戶網路銀行交易資料 警1188卷P59     林宗毅與綽號「gogogoi」LINE對話紀錄 警1188卷P60-74     林宗毅與綽號「客服專員」LINE對話紀錄 警1188卷P75-82     gogogoi提供之照片3張 警1188卷P83     林宗毅台新銀行000000000000帳號帳戶網路銀行交易明細5張 警1188卷P84-85     高雄市政府警察局林園分局忠義派出所受理各類案件紀錄表 警1188卷P86     內政部警政署反詐騙諮詢專線紀錄表 警1188卷P87     高雄市政府警察局林園分局受理詐騙帳戶通報警示簡便格式表 警1188卷P88、100-101、105-106、114、116     金融機構聯防機制通報單 警1188卷P89-94、98-99、107-113、226、117-118     高雄市政府警察局林園分局受理刑事案件報案三聯單 警1188卷P95、102、119     高雄市政府警察局林園分局受理詐騙帳戶通報警示簡便格式表 警1188卷P96-97  7 龔于瑄 詐騙集團成員先於109年3月間，透過「Parktor」交友網站，自稱「六月」與龔于瑄認識，並向龔于瑄邀約投資，佯稱：可投資以獲利云云，致龔于瑄陷於錯誤，因而於同年6月1日12時38分許，匯款10萬元至辜裕閎之中國信託銀行中臺南分行帳戶内 109.06.17警詢筆錄 警9800卷P347-349 臺灣臺南地方檢察署110年度偵字第1164、1177、1178號併辦意旨書    龔于瑄彰化銀行00000000000000帳號帳戶交易明細 警9800卷P387-389     龔于瑄匯款申請書4份 警9800卷P391-397     龔于瑄華南銀行000000000000帳戶存簿交易明細 警9800卷P399     桃園市政府警察局大園分局新坡派出所受理各類案件紀錄表 警5822卷P31     桃園市政府警察局大園分局新坡派出所受理刑事案件報案三聯單 警5822卷P32     桃園市政府警察局大園分局新坡派出所受理詐騙帳戶通報警示簡便格式表 警5822卷P35、40、42、51、55、61、72、74、76、78-82     金融機構聯防機制通報單 警5822卷P36-39、41、43-50、52-54、56-60、62-71、73、75、77、83     龔于瑄匯款帳戶附表 警5822卷P7-9     龔于瑄華南銀行網路銀行交易明細8張 警5822卷P84-87     龔于瑄提供出金網頁網址 警5822卷P88     龔于瑄與綽號「六月」LINE對話紀錄及「六月」LINE首頁 警5822卷P88-96  8 張心怡 詐騙集團成員於109年6、7月間，透過「柏尚國際外匯平台」，向張心怡邀約投資外匯，致張心怡陷於錯誤，因而於同年6月1日，匯款12萬元至辜裕閎之中國信託銀行中臺南分行帳戶内 109.08.04警詢筆錄 警5381卷P31-33     109.06.01中國信託新臺幣存提款交易憑證 警5381卷P35     張心怡遭詐騙網址www.bessefx.com.com伺服器位置圖 警5381卷P37     内政部警政署反詐編諮詢專線紀錄表 警5381卷P39     臺北市政府警察局大同分局民族路派出所受理詐騙帳戶通報警示簡便格式表 警5381卷P41     金融機構聯防機制通報單 警5381卷P43  9 李侑霖 詐騙集團成員先於109年4月9日前，透過LINE暱稱「Nancy Lin」將李侑霖加為好友，並於109年4月9日23時50分許向李侑霖介紹www.reset-invest.com投資網站，邀約投資黃金，佯稱：可投資以獲利云云，致李侑霖陷於錯誤，因而於109年6月4日10時12分、10時14分許，分別匯款5萬元、2萬1900元至辜裕閎之中國信託銀行帳戶内 109.06.13警詢筆錄 偵1605卷P13-15 臺灣臺南地方檢察署110年度偵字第1605號併辦意旨書    內政部警政署反詐騙諮詢專線紀錄表 偵1605卷P25-26     帳戶個資 偵1605卷P27-28     新北市政府警察局三重分局三重派出所受理詐騙帳戶通報警示簡便格式表 偵1605卷P30-31     金融機構聯防機制通報單 偵1605卷P33-43     台北富邦銀行000000000000帳號網路銀行交易明細4份 偵1605卷P73-75     新北市政府警察局三重分局三重派出所受理各類案件紀錄表 偵1605卷P87     新北市政府警察局三重分局三重派出所報案三聯單 偵1605卷P89  10 黃曉雯 詐騙集團成員於109年4月至6月間某日，致電黃曉雯佯稱：可投資黃金獲利云云，致黃曉雯陷於錯誤，於109年6月2日，匯款29950元至辜裕閎之中國信託中臺南分行帳戶 109.06.24警詢筆錄 偵2237卷P95-98 臺灣臺南地方檢察署110年度偵字第2237號併辦意旨書    桃園市政府警察局八德分局四維派出所受理刑事案件報案三聯單 偵2237卷P109     桃園市政府警察局八德分局四維派出所陳報單 偵2237卷P187     內政部警政署反詐騙諮詢專線紀錄表 偵2237卷P193-194     桃園市政府警察局八德分局四維派出所受理詐騙帳戶通報警示簡便格式表 偵2237卷P195、199-200、203、205、207、209-210、213、215     金融機構聯防機制通報單 偵2237卷P196-198、201-202、204、206、208、211-212、214、216     黃曉雯存款憑條及匯款回條共6張 偵2237卷P217-219     中國信託帳號存簿封面及交易明細影本 偵2237卷P220     109.05.21黃曉雯中國信託ATM交易明細 偵2237卷P220  11 林冠均 詐騙集團成員於109年4月15日起，以交友軟體向林冠均佯稱：可下載投資APP MT5獲取高報酬云云，致林冠均陷於錯誤，於109年6月1日12時13分許，匯款新臺幣5萬2, 000元至辜裕閎之中國信託帳戶 109.06.13警詢筆錄 偵4683卷P11-15 臺灣新北地方檢察署109年度偵字第34683號併辦意旨書    内政部警政署反詐騙諮詢專線紀錄表 偵4683卷P23-24     臺中市政府警察局大雅分局潭子分駐所受理詐騙帳戶通報警示簡便格式表 偵4683卷P31-35     金融機構聯防機制通報單 偵4683卷P36-37     林冠均國泰世華0000000000000號帳戶匯款截圖及影本 偵4683卷P91-95     臺中市政府警察局大雅分局潭子分駐所受理各類案件紀錄表 偵4683卷P103     臺中市政府警察局大雅分局潭子分駐所受理刑事案件報案三聯單 偵4683卷P105  12 許雅婷 詐騙集團成員於109年5月間，經由通訊軟體LINE向許雅婷佯稱係「柏尚國際投資平台人員」，可匯款投資云云，致許雅婷陷於錯誤，即於109年5月29日，轉匯新臺幣3萬元、3萬元、於109年6月1日，轉匯1萬9700元、3萬元、10萬元至辜裕閎之中國信託銀行帳戶内 109.07.04警詢筆錄 警3539卷P123-131 臺灣臺南地方檢察署110年度偵字第25109號併辦意旨書    桃園市政府警察局楊梅分局幼獅派出所受理各類案件紀錄表 警3539卷P137     桃園市政府警察局楊梅分局幼獅派出所受理刑事案件報案三聯單 警3539卷P139     内政部警政署反詐騙諮詢專線紀錄表 警3539卷P141-143     桃園市政府警察局揚梅分局幼獅派出所受理詐騙帳戶通報警示簡便格式表 警3539卷P155-157     金融機構聯防機制通報單 警3539卷P183-199     轉帳交易明細 警3539卷P208-211     LINE對話紀錄 警3539卷P213-223     許雅婷存摺及內頁明細 警3539卷P227-259  13 張雅雯 詐騙集團成員於109年4月間，經由通訊軟體LINE向張雅雯佯稱係經營飯店之「林長達」，可投資黃金美金指數交易云云，致張雅雯陷於錯誤，即於109年6月1日，轉匯16萬5850元至辜裕閎之中國信託銀行帳戶内 109.07.05警詢筆錄 警3539卷P263-266     彰化縣警察局刑事警察大隊受理各類案件紀錄表 警3539卷P271     彰化縣警察局刑事警察大隊受理刑事案件報案三聯單表 警3539卷P273     內政部警政署反詐騙諮詢專線紀錄表 警3539卷P275-276     南投縣政府警察局草屯分局偵查隊受理詐騙帳戶通報警示簡便格式表 警3539卷P289     存摺存款歷史明細批次查詢 警3539卷P293-294     對話紀錄 警3539卷P295-390     MT4交易平台玩黃金APP網頁擷取畫面 警3539卷P391-423